【裁判字號】    97,易,672
【裁判日期】    970929
【裁判案由】    竊盜
【裁判全文】
臺灣屏東地方法院刑事判決               97年度易字第672號
公  訴  人  臺灣屏東地方法院檢察署檢察官
被      告  甲○○
上列被告因竊盜案件，經檢察官提起公訴（97年度偵字第3736號
），被告於準備程序就被訴事實為有罪之陳述，本院合議庭裁定
由受命法官獨任逕行簡式審判程序，並予判決如下：
    主  文
甲○○攜帶兇器、踰越牆垣竊盜，累犯，處有期徒刑捌月，扣案
之鐵鎚壹支沒收之。
    事  實
一、甲○○前於民國95年間因違反毒品危害防制條例案件，經本
    院以95年度簡字第231 號判決判處有期徒刑3 月確定，並於
    95年6 月30日易科罰金執行完畢。竟猶不知悔改，其因無固
    定之收入來源，竟思以不正當之手段獲取不法財物，意圖為
    自己不法之所有，駕駛其所有之車牌號碼WJ-2192 號自用小
    貨車，於97年6 月3 日13時許，攜帶金屬製造、客觀上對人
    之生命、身體與安全具有危險性可為兇器使用之鐵鎚1 支，
    未得屏東縣潮州鎮公所及承包該工地乙○○之允許，以踰越
    牆垣之方式，進入屏東縣潮州鎮○○路第三示範公墓舊納骨
    塔工地內，持前開攜帶之鐵鎚將混有鋼筋鐵條水泥擊破，竊
    取乙○○所有總重約25公斤（市價約新台幣【下同】500 元
    ）之鋼筋鐵條1 批，適乙○○於上開工地內施工，察覺有異
    趨前詢問，甲○○未予回答旋即返回上開工地內拿取其前開
    竊得之鋼筋，於其欲離去現場躲雨之際，為警當場查獲，並
    自上開自用小貨車副駕駛座踏板下扣得其所有供犯罪使用之
    前開鐵鎚1 把。
二、案經屏東縣政府警察局潮州分局報告屏東地方法院檢察署檢
    察官起訴偵辦。
    理  由
一、本案被告甲○○所犯之加重竊盜罪，並非法定刑為死刑、無
    期徒刑或最輕本刑3 年以上有期徒刑之罪，亦非高等法院管
    轄第一審之案件，而被告於本院準備程序中就被訴事實為有
    罪之陳述，本院合議庭乃裁定由受命法官獨任進行簡式審判
    程序。又簡式審判程序之證據調查，依刑事訴訟法第273 條
    之2 規定，不受同法第159 條第1 項審判外陳述排除之限制
    ，再被告對於卷內之各項證據，亦不爭執證據能力，故卷內
    所列之各項證據，自得作為證據，先予敘明。
二、被告甲○○於本院訊問時，業已坦承上開加重竊盜犯罪事實
    不諱，核與被害人乙○○於警詢中指訴鋼筋鐵條遭竊取之被
    害情節內容大致相符（見警卷第6 頁、偵卷第15頁），復有
    扣押筆錄暨扣案物品目錄表、扣押物品清單、贓物認領保管
    單各1 份及現場照片10張（見警卷9-11、15、16-20 、偵卷
    第11頁）在卷可稽，另有被告所有供本件竊盜犯行所用之鐵
    鎚1 支扣案可資佐證，足見被告上開任意性自白確與客觀事
    實相符，堪予採信。是本件事證業臻明確，被告竊盜犯行洵
    堪認定。
三、按刑法第321 條第1 項第3 款之攜帶兇器竊盜罪，係以行為
    人攜帶兇器為其加重條件，此所謂兇器，其種類並無限制，
    凡客觀上足以對人之生命、身體、安全構成威脅，具有危險
    性之兇器為已足，並不以攜帶之初有行兇之意圖為必要（最
    高法院79年臺上字第5253號判例意旨參照）。又刑法第321
    條第1 項第2 款所謂「牆垣」，係指圍繞房屋或其庭院土地
    上之圍牆，而該款所謂「毀」係指毀損，稱「越」則指踰越
    或超越，祇要踰越或超越安全設備之行為使該安全設備喪失
    防閑作用，即該當於前揭規定之要件。是本件被告甲○○持
    以違犯前揭竊盜案件之鐵鎚1 支，係金屬材質而質地堅硬，
    若持以行兇，客觀上均足致他人生命、身體、安全發生危害
    ，顯為具有危險性之兇器無訛；又其翻越圍牆進入該公墓，
    已使該牆垣喪失防閑作用，揆諸前揭說明，其所為該當該條
    款所規定之「踰越牆垣」。末按刑法第321 條第1 項所列各
    款為竊盜之加重條件，如犯竊盜罪兼具數款加重情形時，因
    竊盜行為祇有1 個，仍祇成立1 罪，不能認為法律競合或犯
    罪競合（最高法院69年台上字第3945號判例參照）。核被告
    所為係犯刑法第321 條第1 項第3 款、第2 款之攜帶兇器踰
    越牆垣竊盜罪。另被告有前開犯罪事實欄所載經有期徒刑宣
    告及執行完畢之情形，此有其臺灣高等法院被告前案紀錄表
    在卷可查，被告於有期徒刑執行完畢後，5 年以內再犯本件
    有期徒刑以上之罪，為累犯，咸應依刑法第47條第1 項之規
    定予以加重其刑。爰審酌被告之素行，其正值青壯，復體無
    殘缺，竟不思循正當管道賺取錢財謀生，反起意行竊，缺乏
    對他人財產權需予以尊重之觀念，應加非難；惟衡酌被告所
    竊得之物品價值尚非至鉅，犯罪所生具體損害未至深重，且
    被告犯後始終坦承犯行，犯罪後態度尚稱良好等一切情狀，
    量處如主文所示之刑。末查，扣案之鐵鎚1 支係被告所有供
    本件竊盜犯罪所用之物，業據被告供承在卷，爰依刑法第38
    條第3 項前段、第1 項第2 款併予宣告沒收之。至檢察官認
    被告為累犯，且坦承犯行，贓物價值僅500 元，對被告具體
    求刑有期徒刑10月，本院於考量被告犯罪之情節與其他一切
    之具體情狀後，認對被告處予如主文所示之刑罰，已足收懲
    儆之效，是檢察官具體求刑之刑度範圍稍嫌過重，併述明之
    。又被告攀爬圍牆進入上開公墓竊盜之犯行，係犯刑法第32
    1 第1 項第2 款之踰越牆垣竊盜罪，已論述如上，此部分檢
    察官認係違犯刑法第321 條第1 項第2 款之毀越其他安全設
    備竊盜罪，恐容有誤會，附此敘明。
據上論斷，應依刑事訴訟法第273 條之1 、第299 條第1 項前段
，刑法第321 條第1 項第2 款、第3 款、第47條第1 項、第38條
第1項第2款，判決如主文。
本案經檢察官劉文賓到庭執行職務。
中    華    民    國    97    年    9     月    29    日
                  刑事第三庭    法  官  陳怡先
以上正本證明與原本無異。
如不服本判決應於收受本判決送達後十日內向本院提出上訴書狀
，其未敘述上訴理由者，應於上訴期間屆滿後二十日內向本院補
提理由書狀（均須按他造當事人之人數附繕本）「切勿逕送上級
法院」
中    華    民    國    97    年    9     月    29    日
                                 書記官  郭松菊
附錄所犯法條
刑法第321 條（加重竊盜罪）
犯竊盜罪而有左列情形之一者，處六月以上、五年以下有期徒刑
：
一、於夜間侵入住宅或有人居住之建築物、船艦或隱匿其內而犯
    之者。
二、毀越門扇、牆垣或其他安全設備而犯之者。
三、攜帶兇器而犯之者。
四、結夥三人以上而犯之者。
五、乘火災、水災或其他災害之際而犯之者。
六、在車站或埠頭而犯之者。
前項之未遂犯罰之。


司法院資訊處製作；財團法人民間司法改革基金會備份。
